臺灣板橋地方法院民事裁定              100年度抗字第132號
抗  告  人  羅于翔
相  對  人  板信商業銀行股份有限公司
法定代理人  劉炳輝
代  理  人  林瓊芬
上列當事人間本票裁定事件，抗告人對於中華民國100 年6 月17
日本院100 年度司票字第2190號裁定提起抗告，本院裁定如下：
    主  文
抗告駁回。
抗告程序費用新臺幣壹仟元由抗告人負擔。
    理  由
一、按執票人向本票發票人行使追索權時，得聲請法院裁定後強
    制執行，票據法第123 條定有明文。次按發票人或背書人，
    得為免除作成拒絕證書之記載；發票人為前項記載時，執票
    人得不請求作成拒絕證書而行使追索權；本票上雖有免除作
    成拒絕證書之記載，執票人仍應於所定期限內，為付款之提
    示，但對於執票人主張未為提示者，應負舉證之責，票據法
    第124 條準用同法第94條第1 、2 項、第95條亦著有明文。
    是倘本票已載明免除作成拒絕證書，則執票人聲請裁定准予
    強制執行時，自毋庸提出已為付款提示之證據，應由抗告人
    就相對人未依法提示票據負舉證責任。又按本票執票人依票
    據法第123 條之規定，聲請法院裁定許可對發票人強制執行
    ，係屬非訟事件，此項聲請之裁定及抗告法院之裁定，僅依
    非訟事件程序，以審查強制執行許可與否，並無確定實體上
    法律關係存否之效力，如發票人就票據債務之存否有爭執時
    ，應由發票人提起確認之訴，以資解決（最高法院57年台抗
    字第76號判例意旨參照）。
二、本件抗告意旨以：系爭本票非抗告人所簽，且現已與相對人
    協商中，故本案無須經過法院即可解決，無浪費社會資源之
    必要。為此，提起本件抗告，請求廢棄原裁定等語。
三、查相對人主張與抗告人間之消費借貸關係，執有抗告人95年
    3 月14日簽發，到期日100 年3 月10日，面額新臺幣（下同
    ）90萬元之本票乙紙，業經提示仍有49萬0768元未獲清償等
    情，爰依票據法第123 條、非訟事件法194 條規定，聲請本
    件本票裁定，有卷附消費性信用貸款合約書、本票影本可稽
    ，是相對人據以聲請准予裁定強制執行，於法並無不合。抗
    告人雖以本票非其所簽、已與相對人協商等語置辯，惟系爭
    本票既已載明「此本票免除作成拒絕證書」字樣（見原審卷
    第4 頁），並經執票人依票據法第123 條規定，聲請法院裁
    定許可對發票人強制執行，依首揭說明，本票執票人向發票
    人行使追索權，聲請法院裁定准予強制執行，其性質與非訟
    事件無殊，法院就本票形式上之要件是否具備予以審查為已
    足，即使抗告人抗辯之情節為真正，亦屬實體事項上之爭執
    ，應由抗告人另行提起訴訟，以資解決，尚非本件非訟程序
    所得加以審究。從而，抗告人不服原裁定准許相對人對其強
    制執行，抗告求為廢棄，自有未洽，應予駁回。
四、據上論結，本件抗告為無理由，依非訟事件法第46條、第21
    條第2 項，民事訴訟法第495 條之1 第1 項、第449 條第1
    項、第78條，裁定如主文。
中    華    民    國    100   年    8     月    29    日
                  民事第三庭    法  官  林錫凱
以上正本證明與原本無異
如不服本裁定，僅得於收受本裁定正本送達後10日內，以適用法
規顯有錯誤為理由，向本院提出再抗告狀（須附繕本一份及繳納
再抗告裁判費新臺幣1000元）。
中    華    民    國    100   年    8     月    29    日
                                書記官  王小芬